【裁判字號】    98,台上,4204
【裁判日期】    980723
【裁判案由】    違反槍砲彈藥刀械管制條例
【裁判全文】
最高法院刑事判決            九十八年度台上字第四二０四號
上  訴  人  甲○○
                    183巷234號（另案在台灣台中監獄執行）
選任辯護人  李漢鑫律師
上列上訴人因違反槍砲彈藥刀械管制條例案件，不服台灣高等法
院中華民國九十八年五月五日第二審判決（九十八年度上訴字第
七六五號，起訴案號：台灣桃園地方法院檢察署九十五年度偵字
第二二九四０號），提起上訴，本院判決如下：
    主  文
上訴駁回。
    理  由
按刑事訴訟法第三百七十七條規定，上訴於第三審法院，非以判
決違背法令為理由，不得為之。是提起第三審上訴，應以原判決
違背法令為理由，係屬法定要件。如果上訴理由書狀並未依據卷
內訴訟資料，具體指摘原判決不適用何種法則或如何適用不當，
或所指摘原判決違法情事，顯與法律規定得為第三審上訴理由之
違法情形，不相適合時，均應認其上訴為違背法律上之程式，予
以駁回。本件原判決維持第一審依想像競合犯關係從一重論處上
訴人甲○○共同未經許可持有可發射子彈具有殺傷力之改造槍枝
（累犯）罪刑之判決，駁回該部分其在第二審之上訴（上訴人另
被訴偽證及傷害部分，業據判決無罪及不受理確定），已詳敘認
定犯罪事實所憑之證據及其認定之理由，並對上訴人嗣後翻異前
供否認犯罪之辯詞，如何不足採信，均已依據卷內資料詳予指駁
及說明，從形式上觀察，並無任何違背法令之處。查證據之取捨
及事實之認定，為事實審法院之職權，茍其判斷無違經驗法則或
論理法則，即不能任意指為違法。原判決依憑證人即共同被告翁
儀傑（業據原審判處共同持有改造槍枝及使人受重傷未遂罪刑確
定）之證言，上訴人於警詢及檢察官偵查時之自白，扣案經內政
部警政署刑事警察局鑑驗結果，認具殺傷力之改造槍枝（含彈匣
一個，槍枝管制編號0000000000號）及子彈，參酌卷
內其他證據調查之結果，綜合判斷，認上訴人確有如其事實欄所
載之持有改造手槍及子彈之犯行，已詳敘其取捨證據及認定事實
之心證理由，所為論斷無違經驗法則及論理法則，亦無所指理由
不備之違法情形存在。而證人即共同被告吳振良（業據第一審判
處寄藏改造槍枝罪刑確定）於第一審已經法官合法訊問，且以證
人身分具結證述，並經交互詰問，依刑事訴訟法第一百九十六條
規定，如別無訊問必要者，本不得再行傳喚，上訴人聲請再予傳
喚，並聲請傳訊證人陳泳智、吳鴻議，原審認吳振良之證述明確
，且上訴人非法持有槍枝之犯行已明，認無再為無益調查之必要
，已於理由內予以說明，核無違法可言。上訴意旨，對於原判決
究竟如何違背法令，並非依據卷內資料為具體指摘，徒執陳詞，
而為事實之爭辯，並對原審採證認事之職權行使，任意指摘，難
謂已符合首揭法定上訴要件，其上訴違背法律上之程式，應予駁
回。
據上論結，應依刑事訴訟法第三百九十五條前段，判決如主文。
中    華    民    國  九十八  年    七    月  二十三  日
                      最高法院刑事第十一庭
                          審判長法官  石  木  欽
                                法官  洪  佳  濱
                                法官  韓  金  秀
                                法官  呂  丹  玉
                                法官  段  景  榕
      本件正本證明與原本無異
                                      書  記  官
中    華    民    國  九十八  年    七    月  二十八  日
                                                      Q


司法院資訊處製作；財團法人民間司法改革基金會備份。
